【裁判字號】    90,交訴,32
【裁判日期】    900420
【裁判案由】    業務過失致死
【裁判全文】
臺灣臺中地方法院刑事判決                            九十年度交訴字第三二號
    公  訴  人  臺灣台中地方法院檢察署檢察官
    被      告  甲○○
右列被告因業務過失致死案件，經檢察官提起公訴（九十年度偵字第三二三○號)，
本院判決如左：
    主  文
甲○○從事業務之人，因業務上之過失致人於死，處有期徒刑壹年肆月。緩刑肆年。
    事  實
一、甲○○為領有職業聯結車駕駛執照之大僑通運有限公司 (下稱大僑公司)司機，
    係以從事駕駛為業務之人。於民國八十九年十月二十六日晚間七時四十分許，駕
    駛大僑公司所有之車牌號碼ＦＱ－二八八號營業用曳引車，沿台中縣大甲鎮○○
    路由東往西方向行駛，途經文武路與經國路交岔路口因號誌燈為紅燈乃停車等侯
    ，俟號誌燈轉為綠燈欲右轉經國路時，本應注意讓直行車輛先行，而依當時天候
    晴天，夜間有照明、路面乾燥無缺陷，亦無障礙物，視距良好之情形下，並無不
    能注意之情事，詎竟疏未注意及此，未讓同方向在右後方停車等侯號誌燈轉換正
    欲直行進入前開交岔路口，由張月霞所騎乘搭載其子乙○○之車牌號碼ＶＴＱ－
    六八二號輕型機車先行，即貿然右轉，甲○○所駕駛之營業用曳引車之右前輪因
    而擦撞張月霞所騎乘之機車，致張月霞、乙○○人車倒地，造成乙○○受有左腳
    骨折、頭部裂傷、身體多處擦傷等傷害（涉犯業務過失傷害部分業經乙○○撤回
    告訴）；張月霞則於倒地後遭輾壓受有顱腦損傷、胸腹部挫壓傷、肋骨骨折、下
    肢開放性骨折、脊椎損傷等致命傷害，經送醫急救，延至同日晚間七時四十分許
    ，因外傷性休克不治死亡。甲○○於肇事後未經有偵查權之機關或公務員發覺為
    嫌犯前即向到場處理之台中縣警察局大甲分局警員溫勝龍自首陳明其為肇事者及
    肇事經過，而接受裁判。
二、案經張月霞之夫丙○○訴由台灣台中地方法院檢察署檢察官偵查起訴。
    理  由
一、右揭事實，業據被告甲○○坦承不諱，核與告訴人即被害人張月霞之夫丙○○、
    被害人乙○○分別於偵審中指述情節相符，並有道路交通事故調查報告表、現場
    暨車損照片在卷可資佐證。而被害人張月霞確係因本件交通事故受有如事實欄所
    示致命傷害致外傷性休克不治死亡，業經臺灣臺中地方法院檢察署檢察官督同檢
    驗員相驗明確，製有勘驗筆錄、相驗屍體證明書及驗斷書在卷足憑。按汽車行駛
    至交岔路口，轉彎車應讓直行車先行，道路交通安全規則第一百零二條第一項第
    六款定有明文。被告係領有職業聯結車駕駛執照之職業駕駛人，前開交通規則為
    其應注意，而依肇事當時天候晴天，夜間有照明、路面乾燥無缺陷，亦無障礙物
    ，視距良好 (見右開道路交通事故調查報告表)之情形下，殊無不能注意之情事
    ，則被告駕車行駛於前開交岔路口欲右轉時，在無不能注意之情形下，自應讓直
    行車先行，被告竟疏未注意及此，未讓同方向在右後方停車等侯號誌燈轉換欲直
    行進入前開交岔路口，由被害人張月霞所騎乘之輕型機車先行，即貿然右轉，致
    被告所駕駛營業用曳引車之右前輪擦撞被害人張月霞所騎乘之機車，造成被害人
    張月霞倒地後遭輾壓受有右述傷害送醫不治死亡，是被告就本件事故之發生顯有
    過失，且被害人張月霞因本件車禍死亡，與被告之過失行為間，並有相當之因果
    關係。因而事證明確，被告犯行堪以認定，應予依法論科。
二、被告為領有職業聯結車駕駛執照受僱於大僑公司之營業用曳引車司機，為從事駕
    駛業務之人，其因業務上駕駛之過失肇致車禍，使被害人張月霞死亡，核其所為
    ，係犯刑法第二百七十六條第二項之業務過失致人於死罪。被告肇事後，犯罪未
    經有偵查權之機關或公務員發覺為嫌犯前即向到場處理之台中縣警察局大甲分局
    警員溫勝龍陳明其為肇事者及肇事經過，而接受裁判，業據證人即到場處理之警
    員溫勝龍於本院審理時陳明在卷，合於刑法第六十二條前段自首之規定，應依法
    減輕其刑。爰審酌被告過失程度非輕、被害人張月霞因本件車禍死亡所生之危害
    重大，惟被告已與被害人張月霞之家屬達成和解（此有台中縣大甲鎮調解委員會
    調解書一紙在卷可憑），其犯後態度尚稱良好等一切情狀，量處如主文所示之刑
    ，以資懲儆。末查被告前未曾受有期徒刑以上之刑之宣告，有臺灣高等法院被告
    全國前案紀錄表及臺灣臺中地方法院檢察署刑案資料查註紀錄表各一份在卷可稽
    ，被告因過失致犯本罪，犯後亦與被害人家屬達成民事和解，堪認具有悔意，被
    告經此教訓，當知謹慎而無再犯之虞，是本院認所宣告之刑，以暫不執行為適當
    ，爰併宣告緩刑四年，以勵自新。
三、按告訴乃論之罪，告訴人於第一審辯論終結前，得撤回其告訴；又告訴經撤回者
    ，應諭知不受理之判決，刑事訴訟法第二百三十八條第一項、第三百零三條第三
    款分別定有明文。本件被告甲○○因業務過失傷害告訴人乙○○之犯行，經檢察
    官依刑法第二百八十四條第二項前段之規定提起公訴部分，依刑法第二百八十七
    條前段之規定，該罪須告訴乃論。茲據告訴人乙○○於本院審理時撤回其告訴（
    見本院九十年四月六日審理筆錄），依前開規定，原應諭知不受理之判決，惟因
    公訴人認此部分與被告前述有罪部分，有一行為觸犯二罪名之想像競合犯之裁判
    上一罪之關係，爰不另為無罪之諭知。
據上論斷，應依刑事訴訟法第二百九十九條第一項前段，刑法第二百七十六條第二項
、第六十二條前段、第七十四條第一款，罰金罰鍰提高標準條例第一條前段，判決如
主文。
中        華        民        國    九十    年      四    月    二十    日
                                      臺灣臺中地方法院交通法庭
                                            法  官  劉長宜
右正本證明與原本無異。
如不服本判決，應於判決送達後十日內向本院提出上訴狀，上訴於臺灣高等法院臺中
分院( 須附繕本 )。
                                            書記官
中        華        民        國    九十    年   四    月   二十三   日
刑法第二百七十六條第二項：
從事業務之人，因業務上之過失犯前項之罪者，處五年以下有期徒刑或拘役，得併科
三千元以下罰金。


司法院資訊處製作；財團法人民間司法改革基金會備份。
